【裁判字號】    95,聲再,5
【裁判日期】    950421
【裁判案由】    聲請再審
【裁判全文】
臺灣臺北地方法院刑事裁定               95年度聲再字第5號
聲  請  人  乙○○即受判決人.
            甲○○即受判決人.
上列聲請人乙○○、甲○○因乙○○違反臺灣地區與大陸地區人
民關係條例等案件，對於本院管轄之第二審合議庭於民國九十五
年一月九日所為第二審確定判決（九十四年度簡上字第二一三號
），聲請再審，本院裁定如下：
    主  文
再審之聲請駁回。
    理  由
一、本件聲請再審意旨詳如後附之聲請再審狀所載。
二、按有罪之判決確定後，因發現確實之新證據，足認受有罪判
    決之人應受無罪、免訴、免刑或輕於原判決所認罪名之判決
    者，為受判決人之利益，得聲請再審，刑事訴訟法第四百二
    十條第一項第六款固有明文。惟該款所謂發現確實之新證據
    ，係指就新證據之本身形式觀察，毋須經調查程序，顯然可
    認為足以動搖原確定判決者而言，且該項證據，事實審法院
    於判決前因未經發見，不及調查斟酌，至其後始行發見者而
    言（最高法院四十年度臺抗字第二號、二十八年度抗字第八
    號判例意旨參照）。
三、查聲請人即受判決人乙○○及其配偶甲○○聲請再審，係以
    ：證人孫榮華於本院九十四年度簡上字第二一三號案件審理
    時所證「關於鄭木金來臺乙事，係其親手第一個從大陸辦來
    臺灣，與乙○○無關」等語。且證人劉志超證稱「係透過鄭
    秋萍協助辦理」等語，而鄭秋萍與乙○○並非同一人。再「
    本案相關行動電話0000000000號，係甲○○之友
    人陳麗清借乙○○使用，數日後即遺失」等情，為渠等所謂
    發現之新證據。然查：
  (一)聲請人指為新證據之前開證人孫榮華之證言，於本院九十四
    年度簡上字第二一三號審理時即已存在，並經該案事實審法
    院調查斟酌後，於該確定判決詳予敘明捨棄不採之理由（見
    該判決理由欄第三項第(5)點之記載），是此項證據，既非判
    決後發現之新證據，顯與前開刑事訴訟法第四百二十條第一
    項第六款「發現確實之新證據」規定不合。
  (二)再聲請人以：證人劉志超證稱「係透過鄭秋萍協助辦理」等
    語，而鄭秋萍與乙○○並非同一人，足見本案與乙○○無關
    乙節，為所發現之新證據，然此部分於前開案件審理時亦已
    存在，並經該事實審法院調查斟酌後，認定證人劉志超所稱
    之「鄭秋萍」即係乙○○（見該判決理由欄第三項第(2)、(3)
    、(4)點之記載），是前開證人劉志超之證述，亦非得據以聲
    請再審之新證據。
  (三)至「行動電話0000000000號係甲○○之友人陳麗
    清借乙○○使用，數日後即遺失」之抗辯，業經乙○○於前
    開案件判決前提出，並經該事實審法院調查相關證據後認為
    不可採（見該判決理由欄第三項第(3)點之記載），自非前開
    條款所謂發現之新證據，不得據為聲請再審之原因。
  (四)綜上所述，聲請人所指前開證據，均非審判當時已經存在，
    為法院及當事人所不知，事後始經發現之「確實之新證據」
    ，揆諸前開說明，聲請人聲請再審，為無理由，應予駁回。
據上論斷，應依刑事訴訟法第四百三十四條第一項，裁定如主文
。
中   華    民   國   九十五   年    四    月  二十一  日
                  刑事第八庭審判長法  官  陳德民
                                  法  官  唐于智
                                  法  官  陳芃宇
以上正本證明與原本無異
如不服本裁定應於送達後5日內向本院提出抗告狀
                                  書記官  周小玲
中   華    民   國   九十五   年    四    月  二十一  日


司法院資訊處製作；財團法人民間司法改革基金會備份。
